nb: Materiale i kulelager: Keramisk hybrid; Belagt stål; Helkeramisk; Rustfritt stål; Stål; Annet
de: Lagermaterial: Keramik-Hybrid; Beschichteter Stahl; Vollkeramik; Edelstahl; Stahl; Sonstige
ko: 베어링 소재: 세라믹 하이브리드; 코팅 스틸; 풀 세라믹; 스테인리스 스틸; 스틸; 기타
fr: Matériau des roulements: Hybride céramique; Acier revêtu; 100 % céramique; Acier inoxydable; Acier; Autre
sv: Lagrets material: Keramisk hybrid; Belagt stål; Helkeramisk; Rostfritt stål; Stål; Övrigt
pl: Materiał łożyska: Hybryda ceramiczna; Stal powlekana; W pełni ceramiczne; Stal nierdzewna; Stal; Inne
cs: Materiál ložiska: Hybridní keramika; Potažená ocel; Celokeramika; Nerezová ocel; Ocel; Jiné
zh-TW: 軸承材質: 混合陶瓷; 塗層鋼; 全陶瓷; 不鏽鋼; 鋼; 其他
da: Lejemateriale: Keramisk hybrid; Belagt stål; Helkeramisk; Rustfrit stål; Stål; Andet
fi: Laakerin materiaali: Keraaminen hybridi; Pinnoitettu teräs; Täyskeraaminen; Ruostumaton teräs; Teräs; Muu
zh-CN: 轴承材质: 混合陶瓷; 涂层钢; 全陶瓷; 不锈钢; 钢; 其他
en: Bearing material: Ceramic hybrid; Coated steel; Full ceramic; Stainless steel; Steel; Other
es: Material del cojinete: Híbrido de cerámica; Acero recubierto; Completamente de cerámica; Acero inoxidable; Acero; Otro
lt-LT: Guolio medžiaga: Hibridinis keraminis; Dengtas plienas; Visiškai keraminis; Nerūdijantysis plienas; Plienas; Kita
sl-SI: Material ležaja: Keramični hibrid; Prevlečeno jeklo; Povsem keramično; Nerjavno jeklo; Jeklo; Drugo
nl: Lagermateriaal: Keramisch hybride; Gecoat staal; Volledig keramisch; Roestvrij staal; Staal; Overig
pt-BR: Material do rolamento: Híbrido de cerâmica; Aço revestido; Totalmente em cerâmica; Aço inoxidável; Aço; Outros
ro-RO: Materialul rulmentului: Hibrid ceramic; Oțel acoperit; Complet ceramic; Oțel inoxidabil; Oțel; Altele
sk-SK: Materiál ložiska: Keramické hybridné; Potiahnutá oceľ; Celokeramické; Nehrdzavejúca oceľ; Oceľ; Iné
hu: Csapágy anyaga: Kerámia hibrid; Bevonatos acél; Teljes kerámia; Rozsdamentes acél; Acél; Egyéb
it: Materiale del cuscinetto: Ibrido ceramico; Acciaio rivestito; Interamente in ceramica; Acciaio inossidabile; Acciaio; Altro
th: วัสดุของลูกปืน: เซรามิกไฮบริด; เหล็กเคลือบ; เซรามิกล้วน; สเตนเลสสตีล; เหล็ก; อื่นๆ
ja: ベアリング素材: セラミックハイブリッド; コーティングスチール; フルセラミック; ステンレススチール; スチール; その他
tr: Rulman malzemesi: Seramik hibrit; Kaplamalı çelik; Tam seramik; Paslanmaz çelik; Çelik; Diğer
pt-PT: Material do rolamento: Cerâmica híbrida; Aço revestido; Totalmente em cerâmica; Aço inoxidável; Aço; Outro
hr-HR: Materijal ležaja: Keramički hibrid; Obloženi čelik; Potpuno keramički; Nehrđajući čelik; Čelik; Ostalo
el: Υλικό ρουλεμάν: Υβριδικό κεραμικό; Επικαλυμμένο ατσάλι; Πλήρως κεραμικό; Ανοξείδωτο ατσάλι; Ατσάλι; Άλλο
vi: Chất liệu vòng bi: Gốm lai; Thép mạ; Gốm hoàn toàn; Thép không gỉ; Thép; Khác
ru: Материал подшипника: Гибридная керамика; Сталь с покрытием; Полностью керамический; Нержавеющая сталь; Сталь; Другое
bg-BG: Материал на лагера: Хибридна керамика; Стомана с покритие; Изцяло керамика; Неръждаема стомана; Стомана; Друго